【裁判字號】    95,上訴,678
【裁判日期】    950726
【裁判案由】    違反毒品危害防制條例
【裁判全文】
臺灣高等法院臺南分院刑事判決        95年度上訴字第678號
  上  訴  人
  即  被  告  甲 ○ ○
上列上訴人因違反毒品危害防制條例案件，不服臺灣臺南地方法
院94年度訴字第1544號中華民國95年05月02日第一審判決（起訴
案號：臺灣臺南地方法院檢察署94年度毒偵字第2889號），提起
上訴，本院判決如下：
    主  文
上訴駁回。
    事  實
一、甲○○前曾因施用毒品案件，經臺灣臺南地方法院以民國（
    下同）九十三年度毒聲字第一七三號、裁定送勒戒處所觀察
    、勒戒後，因認無繼續施用毒品之傾向，於九十四年四月二
    十七日執行完畢釋放，並由臺灣臺南地方法院檢察署檢察官
    於翌（二十八）日以九十四年度毒偵緝字第一一五號、第一
    一六號、第一一七號及第一一八號為不起訴處分確定。詎甲
    ○○竟猶不思悔改，復基於施用第一級毒品海洛因之概括犯
    意，於觀察、勒戒執行完畢後五年內，即自九十四年四月二
    十八日起至同年八月九日止，連續在臺南市○○街「太子飯
    店」等處所，以將海洛因摻入香菸內再點燃吸食等方式，施
    用第一級毒品海洛因約二至三次。嗣甲○○於同年八月十日
    上午十一時十分許，在臺南縣仁德鄉○○路六二四號前，因
    騎乘機車未戴安全帽，為警攔檢後，並經其同意採尿送驗結
    果，因其尿液檢體呈現嗎啡陽性反應，始悉上情。
二、案經臺南縣警察局歸仁分局報請臺灣臺南地方法院檢察署檢
    察官偵查起訴。
    理  由
壹、程序方面：
    按觀察、勒戒或強制戒治執行完畢釋放後，五年內再犯毒品
    危害防制條例第十條之罪者，檢察官應依法追訴，毒品危害
    防制條例第二十三條第二項定有明文。查本件被告甲○○前
    曾因施用毒品案件，經臺灣臺南地方法院以九十三年度毒聲
    字第一七三號、裁定送勒戒處所觀察、勒戒後，因認無繼續
    施用毒品之傾向，於九十四年四月二十七日執行完畢釋放，
    並由臺灣臺南地方法院檢察署檢察官於翌（二十八）日以九
    十四年度毒偵緝字第一一五號、第一一六號、第一一七號及
    第一一八號為不起訴處分確定；有「臺灣高等法院被告前案
    紀錄表各一份在卷可稽（見本院卷第09至11頁）；被告此次
    於五年內即自九十四年四月二十八日起至同年八月九日止，
    又連續在臺南市○○街「太子飯店」等處所，再犯施用毒品
    罪，揆諸前揭說明，即應依刑事訴訟程序依法追訴、審理，
    合先敘明。
貳、實體方面：
一、查本件被告甲○○確有自九十四年四月二十八日起至同年八
    月九日止，連續在臺南市○○街「太子飯店」等處所，以將
    海洛因摻入香菸內再點燃吸食等方式，施用第一級毒品海洛
    因約二至三次；嗣被告於同年八月十日上午十一時十分許，
    在臺南縣仁德鄉○○路六二四號前，因騎乘機車未戴安全帽
    ，為警攔檢後，經其同意採尿送驗結果，因其尿液檢體呈現
    嗎啡陽性反應，始悉上情之事實，已據被告甲○○於原審及
    本院審理時坦認不諱在卷（見原審卷第70頁，本院卷第23頁
    ）；並有「長榮大學」確認報告、勘察採證同意書、臺南縣
    警察局歸仁分局採擷毒品犯罪嫌疑人尿液送驗編號名冊及毒
    品尿液受檢人基本資料各一紙附卷可稽（見警卷第4至7頁）
    ；經核與前揭文書據資料為綜合判斷，已足認被告之自白非
    屬虛構確與事實相符，且具真實性。因之本件被告之犯行，
    事證已臻明確，洵堪認定，應依法論科。
二、按本件被告行為後，刑法第五十六條有關連續犯之規定，業
    於九十四年二月二日修正公布刪除，並於九十五年七月一日
    施行；則被告之犯行，因行為後刑法業已刪除連續犯之規定
    ，此刪除雖非犯罪構成要件之變更，但顯已影響行為人刑罰
    之法律效果，自屬法律有變更，依新法第二條第一項規定，
    比較新、舊法結果，仍應適用較有利於被告之行為時法律即
    舊法論以連續犯（最高法院95年度第08次刑事庭會議決議參
    照）。另行為後法律有變更者，依修正前刑法第二條第一項
    之規定，以適用裁判時法為原則，如行為時法有利於行為人
    ，則例外適用行為時法；依修正後刑法第二條第一項規定，
    以適用行為時法為原則，惟如裁判時法有利於行為人，則例
    外的適用裁判時法。以往實務見解，認原判決未及比較適用
    新舊法時，上訴後，雖比較結果以舊法有利於行為人，而原
    判決別無其他撤銷事由，仍應由本院以此為由撤銷改判。惟
    修正後之規定係以適用行為時法為原則，因此原判決雖未及
    比較適用，然上訴本院後，經比較新舊法，行為後之法律並
    非較有利於行為人，仍應適用行為時法，則原判決適用行為
    時法即無不當，自不構成撤銷之事由，合先敘明。
三、按海洛因係毒品危害防制條例第二條第二項第一款所明定之
    第一級毒品。核被告甲○○自九十四年四月二十八日起至同
    年八月九日止，連續在臺南市○○街「太子飯店」等處所，
    以將海洛因摻入香菸內再點燃吸食等方式，施用第一級毒品
    海洛因約二至三次，所為係違反同條例第十條第一項之施用
    第一級毒品罪。被告持有海洛因後進而施用，其持有之低度
    行為，為施用之高度行為所吸收，不另論罪。又被告前後多
    次施用第一級毒品犯行，時間緊接，犯罪構成要件相同，顯
    係基於概括之犯意為之，為連續犯，依法論以施用第一級毒
    品一罪，並加重其刑。
四、原審以被告罪證明確，因予適用毒品危害防制條例第十條第
    一項，刑法第十一條前段、修正前刑法第五十六條之規定，
    並審酌被告犯罪之動機、目的、手段、品行、犯罪後態度及
    施用毒品係自戕身心等一切情狀，量處被告有期徒刑十月，
    以資懲儆。本院經核原判決認事用法，均無不合，量刑亦屬
    妥適。上訴人上訴意旨指摘原判決量刑過重為不當，為無理
    由，應予駁回。
參、據上論斷，應依刑事訴訟法第三百六十八條，判決如主文。
本案經檢察官吳忠賢到庭執行職務。
中    華    民    國    95    年    7     月    26    日
                  刑事第三庭    審判長法  官  陳義仲
                                      法  官  宋明蒼
                                      法  官  張世展
以上正本證明與原本無異。
如不服本判決，應於收受本判決後十日內向本院提出上訴書狀。
其未敘述上訴理由者並得於提起上訴後十日內向本院補提理由書
狀（均須按他造當事人之人數附繕本）「切勿逕送上級法院」。
                                      書記官  魏芝雯
中    華    民    國    95    年    7     月    27    日
附錄：本判決論罪法條：
毒品危害防制條例第10條
施用第一級毒品者，處 6 月以上 5 年以下有期徒刑。


司法院資訊處製作；財團法人民間司法改革基金會備份。
